【裁判字號】    95,上訴,838
【裁判日期】    950629
【裁判案由】    違反毒品危害防制條例
【裁判全文】
臺灣高等法院高雄分院刑事判決         95年度上訴字第838號
上  訴  人  臺灣高雄地方法院檢察署檢察官
被      告  甲○○
                    （另案在臺灣高雄看守所羈押中）
上列上訴人因被告違反毒品危害防制條例案件，不服臺灣高雄地
方法院95年度訴字第85號中華民國95年3月30日第一審判決（起
訴案號：臺灣高雄地方法院檢察署94年度毒偵字第9650號，併辦
案號：同署95年度毒偵字第3285、3286、3353號），提起上訴，
本院依簡式審判程序判決如下：
    主  文
原判決撤銷。
甲○○連續施用第一級毒品，累犯，處有期徒刑壹年貳月。扣案
之海洛因壹包（淨重０‧一二公克）沒收銷燬之。又連續施用第
二級毒品，累犯，處有期徒刑陸月。應執行有期徒刑壹年伍月。
扣案之海洛因壹包（淨重０‧一二公克）沒收銷燬之。
    事  實
一、甲○○前因搶奪、竊盜罪案件，經原審以90年度訴字笫2131
    號判處應執行有期徒刑1 年4 月並確定，經發監執行，於民
    國91年12月22日縮刑期滿執行完畢。另因施用毒品案件，經
    臺灣台南地方法院以90年度毒聲字笫2134號裁定送觀察、勒
    戒後，認無繼續施用毒品之傾向，於91年2 月6日 觀察、勒
    戒執行完畢釋放。復經臺灣高雄地方法院檢察署檢察官以91
    年度毒偵字第205 號不起訴處分確定在案。詎甲○○仍不知
    戒除毒癮，於觀察、勒戒執行完畢釋放後之5 年內，復分別
    基於施用第一級毒品海洛因與第二級毒品甲基安非他命之概
    括犯意，於94年10 月6日上午某時起，至95年3 月10日上午
    某時止，連續在其高雄市苓雅區○○○路251 巷10號住處，
    分別以香煙沾海洛因點火吸食煙霧及以將甲基安非置於鋁箔
    上點火吸食煙霧之方式，施用第一級毒品海洛因、第二級毒
    品甲基安非他命各1 次。嗣於94年10月6 日晚上11時20分許
    ，在高雄縣鳳山市○○○路與大明路口，甲○○因騎乘贓車
    為警查獲且手臂有針孔痕跡，經採集其尿液送驗後查悉上情
    。94年12月1 日22時45分許，在高雄市○○區○○路與同慶
    路口，被警查獲。95年1 月21日16時30分許，在高雄縣鳳山
    市○○○路99號前，為警查獲，並扣得海洛因1 包（淨重0.
    12公克）。95年2 月2 日23時13分許，在屏東縣潮州鎮○○
    路362 號前，為警查獲。95年3 月10日中午12時許，其在住
    處前，為警查獲。先後經警採其尿液送驗結果，均呈現嗎啡
    及甲基安非他命陽性反應，而查悉上情。
二、案經高雄縣政府警察局鳳山分局、高雄市政府警察局左營分
    局、苓雅分局及屏東縣警察局潮州分局移送臺灣高雄地方法
    院檢察署檢察官偵查起訴及移送併辦。
    理  由
一、上開事實，業據被告甲○○於原審及本院審理時供承不諱，
    且被告先後被警查獲，經警採其尿液送驗結果，均呈現嗎啡
    及甲基安非他命陽性反應，有臺灣檢驗科技股份有限公司94
    年10月26日編號KH2005A0000000、95年2 月16日編號KＺ0000
    00000000濫用藥物尿液檢驗報告、長榮大學94年12月13日編
    號：VＺ00000000000 確認報告、高雄市立凱旋醫院95年2 月
    9 日編號A00000000 濫用藥物尿液檢驗報告各1 紙附卷可稽
    。而扣案之海洛因1 包（淨重0.12公克），經送鑑定結果，
    確係海洛因成份，有法務部調查局95年5 月3 日調科壹字第
    220023076 號鑑定通知書1 紙在卷可稽，並有扣案之海洛因
    1 包可資佐證。足見被告之自白與事實相符，自得採為認定
    被告犯罪之證據。綜上所述，本件事證明確，被告之犯行，
    堪以認定。
二、被告前因施用毒品案件，經臺灣台南地方法院以90年度毒聲
    字笫2134號裁定送觀察、勒戒後，認無繼續施用毒品之傾向
    ，於91年2 月6 日觀察、勒戒執行完畢釋放，並經臺灣高雄
    地方法院檢察署檢察官以該署91年度毒偵字第205 號不起訴
    處分確定在案，有臺灣高等法院被告前案紀錄表在卷可稽。
    茲於前述觀察勒戒執行完畢釋放後，5 年以內再犯本件施用
    第一、二級毒品罪，依毒品危害防制條例第23條第2 項規定
    ，自應依法論科。
三、按海洛因係毒品危害防制條例第2 條第2 項第1 款所稱之第
    一級毒品，甲基安非他命係同條項第2 款所稱之第二級毒品
    ，均不得非法持有、施用。核被告所為，係犯毒品危害防制
    條例第10條第1 項之施用第一級毒品罪及同條第2 項之施用
    第二級毒品罪。其持有第一、二級毒品後進而施用，其持有
    之低度行為，應為施用之高度行為所吸收，不另論罪。被告
    先後多次施用海洛因及甲基安非他命之犯行，時間緊接，所
    犯各係同一罪名之罪，顯係各基於概括之犯意，反覆實施，
    應依連續犯之規定各論以一罪。又被告以上所犯二罪間，犯
    意各別，罪名互殊，應予分論併罰。又公訴人雖未就被告94
    年10月8 日起至95年3 月10日止施用第一、二級毒品犯行起
    訴，惟被告此部分犯行，與起訴事實（被告94年10月6 日施
    用第一、二級毒品犯行），具有連續犯之裁判上一罪關係，
    為起訴效力所及，本院自得一併審理。查被告前因搶奪、竊
    盜罪案件，經原審以90年度訴字笫2131號判處應執行有期徒
    刑1 年4 月並確定，經發監執行，於91年12月22日縮刑期滿
    執行完畢，有臺灣高等法院被告前案紀錄表1 份附卷可稽，
    其受有期徒刑之執行完畢，5 年以內再犯有期徒刑以上之罪
    ，為累犯，依法加重其刑。
四、原審予以被告論科，固非無見，惟查被告自94年10月8 日起
    至95年3 月10日止施用第一、二級毒品犯行，與起訴事實具
    有連續犯之裁判上一罪關係，為起訴效力所及，自應一併審
    理。原審未及審酌，自有未合。公訴人上訴意旨，執此指摘
    原判決不當，為有理由，自應由本院將原判決撤銷改判。爰
    審酌被告前有搶奪、違反肅清煙毒條例、違反毒品危害防制
    條例、竊盜等前科，有臺灣高等法院被告前案紀錄表1 份附
    卷可稽，素行不佳，又因施用毒品案件，曾經觀察、勒戒，
    仍未戒絕毒品，再犯本件施用毒品犯行，顯見其無悔改之意
    ，意志不堅，有失政府制定毒品危害防制條例之立法美意，
    本不宜寬貸，惟念其施用毒品乃自戕一己之身體健康，所為
    尚未害及他人，於犯罪後坦承犯行，態度尚佳及其犯罪之動
    機、目的、手段、智識程度、生活狀況等一切情狀，分別量
    處如主文第2 項所示之刑，並定其應執行刑。扣案之海洛因
    1 包（淨重0.12公克）係毒品，應依毒品危害防制條例第18
    條第1 項前段規定，宣告沒收銷燬之。至於送驗耗費之海洛
    因，既已滅失不存在，自無宣告沒收銷燬之必要，併此明
    。
據上論斷，應依刑事訴訟法第273 條之1 第1 項、第369 條第1
項前段、第364 條、第299 條第1 項前段，毒品危害防制條例第
10條第1 項、第2 項、第18條第1 項前段，刑法第11條、第56條
、第47條、第51條第5 款，判決如主文。
本案經檢察官林惠到庭執行職務。
中    華    民    國    95    年    6     月    29    日
                  刑事第三庭    審判長法  官  周賢銳
                                      法  官  黃仁松
                                      法  官  謝宏宗
以上正本證明與原本無異。
施用第一級毒品部分如不服本判決應於收受本判決後10日內向本
院提出上訴書狀，其未敘述上訴理由者，並得於提起上訴後10日
內向本院補提理由書狀（均須按他造當事人之人數附繕本）「切
勿逕送上級法院」。
其他部分不得上訴。
中    華    民    國    95    年    7     月    3     日
                                      書記官  熊惠津
附錄本件判決論罪科刑法條：
毒品危害防制條例第10條第1項、第2項
施用第一級毒品者，處 6 月以上 5 年以下有期徒刑。
施用第二級毒品者，處 3 年以下有期徒刑。
                                                    Q


司法院資訊處製作；財團法人民間司法改革基金會備份。
